【裁判字號】    98,易緝,13
【裁判日期】    980327
【裁判案由】    竊盜等
【裁判全文】
臺灣士林地方法院刑事判決              98年度易緝字第13號
公  訴  人  臺灣士林地方法院檢察署檢察官
被      告  甲○○
上列被告因竊盜等案件，經檢察官提起公訴（98年度偵字第6394
號），被告於準備程序中就被訴事實為有罪之陳述，經本院裁定
依簡式審判程序審理，並判決如下：
    主  文
甲○○意圖為自己不法之所有，而侵占離本人持有之物，處罰金
新臺幣壹萬元，如易服勞役，以新臺幣壹仟元折算壹日；又攜帶
兇器竊盜，累犯，處有期徒刑拾月。扣案之螺絲起子及板手各壹
支均沒收。
    事  實
一、甲○○於民國95年間，曾因竊盜案件，經臺灣臺北地方法院
    以95年度簡字第1204號判決判處有期徒刑6 月，並於96年1
    月4 日執行完畢出監。詎仍不知悔改，先於97年4 月中旬某
    日，在臺北縣三重市○○○○道處，拾得由不詳之人行竊後
    棄置在該處之許家豪國民身分證後，竟意圖為自己不法之所
    有，易持有為所有，將該許家豪之國民身分證侵占入己。後
    甲○○因所騎乘機車之煞車開關故障，竟另意圖為自己不法
    之所有，於同年5 月6 日上午5 時許，在臺北市○○區○○
    路3 段299 巷19號前，持其所有且客觀上足供兇器使用之螺
    絲起子、扳手各1 支，將許翰日所有之車號為BPW-810 號重
    型機車之斜板打開後啟動電門，將該機車竊取得手。嗣於同
    日上午5 時16分許，甲○○將前揭竊得機車騎乘至臺北市○
    ○區○○街187 巷1 號前，正欲拆解該機車煞車開關時，為
    警查獲，並扣得前開許家豪之國民身分證1 張及前揭其所有
    且供行竊使用之螺絲起子、扳手各1 支。
二、案經臺北市政府警察局大同分局報請臺灣士林地方法院檢察
    署檢察官偵查後起訴。
    理  由
一、上開事實，業據被告甲○○於偵查中及本院審理時坦承不諱
    （分見偵卷第15至16頁、第57至58頁及本院卷第56、59頁）
    ，核與被害人許家豪之父許鼎宏、許翰日之父許瑞星於偵查
    中指述之失竊情節大致相符（見偵卷第64頁），另與證人即
    查獲員警李維哲於偵查中證述之查獲情節相符（見偵卷第63
    頁），復有贓物照片6 張及贓物認領保管單2 張在卷可證（
    分見偵卷第40至44頁、第46頁及第36頁、第45頁），此外，
    另有螺絲起子、扳手各1 支扣案可佐，足認被告前開自白與
    事實相符，足以採信。本件事證明確，被告犯行堪以認定，
    均應依法論科。
二、按刑法第321 條第1 項第3 款之攜帶兇器竊盜罪，其所稱兇
    器，其種類並無限制，凡客觀上足對人之生命、身體、安全
    構成威脅，具有危險性之兇器均屬之，且祇須行竊時攜帶此
    種具有危險性之兇器為已足，並不以攜帶之初有行兇之意圖
    為必要，最高法院79年臺上字第5253號判例可為參照。經查
    ，被告所持以行竊之螺絲起子及扳手1 支，均屬質地堅硬且
    銳利之器具，客觀上足對人之生命、身體、安全構成威脅，
    具有危險性，自屬刑法第321 條第1 項第3 款所稱之兇器無
    疑，是核被告甲○○所為，分別係犯刑法第337 條之侵占離
    本人持有物罪及第321 條第1 項第3 款之攜帶兇器竊盜罪。
    被告所犯上開2 罪，時間不同、犯意各別、行為互殊，自應
    分論併罰。又被告有事實欄所載之犯罪科刑並已執行完畢等
    情，有臺灣高等法院被告前案紀錄表在卷可稽，其於有期徒
    刑執行完畢後5 年內，故意犯本件有期徒刑以上之攜帶兇器
    竊盜罪，應依刑法第47條第1 項之規定，就所犯攜帶兇器竊
    盜罪論以累犯，並加重其刑。爰審酌被告年輕力壯，理應奮
    發向上，改過自新，竟思不勞而獲而竊取他人財物、侵占他
    人證件，然其犯後尚能坦承犯行，態度尚佳，及其犯罪之動
    機、目的、手段及其智識程度等一切情狀，分別量處如主文
    所示之刑，並就侵占離本人持有物罪所宣告之刑，諭知易服
    勞役之折算標準。另扣案之螺絲起子及扳手1 支均係被告供
    竊盜犯罪所用之物，且為被告所有，業據被告供承在卷，爰
    依刑法第38條第1 項第2 款之規定宣告沒收。
據上論斷，應依刑事訴訟法第273 條之1 第1 項、第299 條第1
項前段，刑法第337 條、第321 條第1 項第3 款、第42條第3 項
、第47條第1 項、第38條第1 項第2 款，刑法施行法第1 條之1
，判決如主文。
本案經檢察官余麗貞到庭執行職務。
中    華    民    國    98    年    3     月    27    日
                  刑事第六庭法  官  莊明達
以上正本證明與原本無異。
如不服本判決應於收受判決後10日內向本院提出上訴書狀，並應
敘述具體理由；其未敘述上訴理由者，應於上訴期間屆滿後20日
內向本院補提理由書 (均須按他造當事人之人數附繕本)「 切勿
逕送上級法院」。
                            書記官  劉欣怡
中    華    民    國    98    年    3     月    27    日
附錄本案論罪科刑依據法條全文：
刑法第337條
意圖為自己或第三人不法之所有，而侵占遺失物、漂流物或其他
離本人所持有之物者，處5百元以下罰金。
刑法第321條
犯竊盜罪而有左列情形之一者，處6 月以上、5 年以下有期徒刑
：
一、於夜間侵入住宅或有人居住之建築物、船艦或隱匿其內而犯
    之者。
二、毀越門扇、牆垣或其他安全設備而犯之者。
三、攜帶兇器而犯之者。
四、結夥三人以上而犯之者。
五、乘火災、水災或其他災害之際而犯之者。
六、在車站或埠頭而犯之者。
前項之未遂犯罰之。


司法院資訊處製作；財團法人民間司法改革基金會備份。
